臺灣臺南地方法院刑事判決　　　　　　 95年度簡上字第488號
上　訴　人
即　被　告　甲○○
上列上訴人即被告因竊盜案件，不服本院九十五年度簡字第三一
三七號中華民國九十五年十月三十一日第一審簡易判決（聲請簡
易判決處刑案號：九十五年度偵字第一三二三八號），提起上訴
，本院管轄之第二審合議庭判決如下：
    主  文
上訴駁回。
甲○○緩刑貳年，緩刑期內付保護管束，並應依執行檢察官之命
令，向指定之公益團體、地方自治團體或社區，提供伍拾小時之
義務勞務。
    事  實
一、甲○○意圖為自己不法所有，基於竊盜之犯意，於民國九十
    五年八月二十九日（原判決誤載為二十八日）凌晨四時許，
    先進入址設臺南巿安南區○○路○段十號乙○○所經營之「
    射手網際網路店」內消費使用網路設備約一小時後，旋趁該
    店店員丙○○不注意之際，以腳踹踢店內通往內部辦公室之
    門板，毀壞屬於安全設備之門及門鎖後進入辦公室內，徒手
    竊取乙○○所有置於辦公室抽屜內已分裝好之零錢（一元硬
    幣一千九百枚、五元硬幣一百枚）共新臺幣（下同）二千四
    百元，及臺南巿農會存款簿、世華銀行存款簿、臺南巿第六
    信用合作社存款簿各一本，得手後欲離去之際，適為店內另
    一名顧客陳志忠發覺並報警處理，員警到達現場後，當場在
    甲○○褲袋內扣得上開竊得之零錢二千四百元及存款簿三本
    （均已發還由丙○○具領保管）。
二、案經乙○○訴由臺南市警察局第三分局報請臺灣臺南地方法
    院檢察署檢察官偵查後聲請以簡易判決處刑。
    理  由
一、上開犯罪事實，業據被告甲○○於本院準備程序及審理中自
    白承認，且有證人即店長乙○○、店員丙○○、在場顧客陳
    志忠分別於警詢或偵訊中證述綦詳，並有臺南巿警察局第三
    分局搜索扣押筆錄、扣押物品目錄表、贓物認領保管單各一
    紙及現場照片十四張在卷可稽，足認被告之任意性自白確與
    事實相符，堪以採信。本案事證明確，被告犯行堪以認定，
    應依法論科。
二、按刑法第三百二十一條第一項第二款所謂毀越門扇係指毀越
    住宅、店舖或其他建築物（包括公寓、大廈內之各住戶或店
    舖）之門扇而言，至住戶內隔間各臥房之門扇縱裝有司畢靈
    鎖或其他自動鎖亦屬安全設備而非該條款所稱之門扇（最高
    法院七十五年度臺上字第八七三號判決意旨參照）。是核被
    告踹踢辦公室門板、破壞門及門鎖後進入辦公室內行竊，所
    為係犯刑法第三百二十一條第一項第二款之毀壞安全設備竊
    盜罪。本院審酌被告正值壯年，具完全之謀生能力，竟不思
    以正當途逕賺取財物，反而希冀不勞而獲，甚為不該，惟被
    告犯後業已坦認全部犯行，且告訴人遭竊之財物已獲發還，
    損失非鉅等一切情狀，認原審對被告論以毀壞（原判決誤載
    為毀越）安全設備竊盜，量處最低刑度有期徒刑六月，如易
    科罰金，以新臺幣一千元折算一日，認事用法均無違誤，量
    刑亦屬妥適，上訴意旨請求從輕量刑，為無理由，應予駁回
    。又被告曾因故意違反麻醉藥品管理條例案件，經臺灣高等
    法院臺南分院以八十二年度上訴字第二０一０號判決處有期
    徒刑五年三月，又因故意違反麻醉藥品管理條例、偽造文書
    案件，經法院先後判處有期徒刑四月、四月，上述各罪經定
    應執行刑為有期徒刑五年十月確定，於八十六年十二月二十
    三日假釋出監，所餘刑期付保護管束，並於八十八年八月六
    日假釋期滿未經撤銷而視為執行完畢，然於前案執行完畢後
    ，五年以內未曾再因故意犯罪受有期徒刑以上刑之宣告，有
    臺灣高等法院被告前案紀錄表在卷可參，且被告嗣後業已與
    告訴人達成民事和解，並經告訴人表示宥恕之意，有和解書
    一份附卷足憑（本院簡上字卷第八頁），而被告之母領有重
    大傷病證明，另有幼子有賴被告扶養，亦有全民健康保險證
    明卡、戶籍謄本（均影本）在卷可佐（本院卷第五至七頁）
    ，堪認被告經此偵查及審判教訓，當知所警惕，信無再犯之
    虞，本院認前揭所宣告之刑，以暫不執行為適當，爰併依刑
    法第七十四條第一項第二款規定諭知緩刑二年，以勵自新。
    惟因被告年僅三十餘歲，正值壯年且四肢健全，竟為此一加
    重竊盜犯行，顯係欠缺尊重他人財產法益之正確觀念，為使
    被告深切體認付出勞力之重要性，強化其法治概念，使其於
    緩刑期內能深知警惕，並使其緩刑宣告不致輕易遭到撤銷，
    爰併依刑法第七十四條第二項第五款規定，命被告於緩刑期
    內，依執行檢察官之命令，向指定之公益團體、地方自治團
    體或社區，提供五十小時之義務勞務，且依刑法第九十三條
    第一項第二款之規定，於緩刑期內併付保護管束。至公訴人
    雖認被告於毀壞安全設備之際同時導致辦公室天花板毀壞，
    因認被告另涉刑法第三百五十四條之毀損罪嫌，然被告進入
    辦公室之目的僅在行竊，破壞天花板對其目的之達成並無助
    益，且被告僅有一個踢門行為，並無額外再為其他毀損天花
    板之行為，顯見天花板之掉落損壞，並非被告故意為之，又
    被告踹踢門板造成門及門鎖損壞之部分已屬刑法第三百二十
    一條第一項第二款竊盜罪之加重條件，無庸再為重複評價，
    是公訴人認被告毀壞天花板應另論以毀損罪乙節，尚有未洽
    ，惟聲請意旨認此部分與前述論罪科刑之部分有牽連犯之裁
    判上一罪關係，爰不另為無罪之諭知，附此敘明。
據上論斷，應依刑事訴訟法第四百五十五條之一第一項、第三項
、第三百六十八條，刑法第七十四條第一項第二款、第二項第五
款、第九十三條第一項第二款，判決如主文。
本案經檢察官丁○○到庭執行職務。
中　　華　　民　　國　　96　　年　　2 　　月　　27　　日
　　　　　　　　　刑事第五庭  審判長法　官　沈揚仁
                                    法  官  鄭文祺
                                    法  官  張婷妮
以上正本證明與原本無異。
不得上訴。
                                    書記官  陳姿利
中　　華　　民　　國　　96　　年　　3 　　月　　1 　　日
附錄本案論罪科刑法條
中華民國刑法第三百二十一條第一項第二款
犯竊盜罪而有左列情形之一者，處六月以上、五年以下有期徒刑
：
二  毀越門扇、牆垣或其他安全設備而犯之者。
